臺灣新北地方法院刑事判決
111年度金訴字第88號
111年度金訴字第563號
公  訴  人  臺灣新北地方檢察署檢察官
被      告  江守倫


                    居新北市○○區○○路0號（北部地區後備指揮部）
            魏國鈞


                    （現於法務部○○○○○○○○○○○執行中）
上列被告因違反洗錢防制法等案件，經檢察官提起公訴（110年
度偵字第31119、32828、33424、33428、36098、37518、38428
號）及移送併辦（110年度偵字第41598、41796、43204號、111
年度偵字第811、9757、9753、9754、14216、20554、20715、27
251號）暨追加起訴（110年度偵字第43699號），本院判決如下
：
    主  文
壹、江守倫幫助犯洗錢防制法第十四條第一項之洗錢罪，處有期
    徒刑陸月，併科罰金新臺幣參萬元，罰金如易服勞役，以新
    臺幣壹仟元折算壹日；又犯三人以上共同詐欺取財罪，處有
    期徒刑壹年。
　　未扣案之犯罪所得新臺幣壹萬元沒收，於全部或一部不能沒
    收或不宜執行沒收時，追徵其價額。
貳、魏國鈞幫助犯洗錢防制法第十四條第一項之洗錢罪，處有期
    徒刑肆月，併科罰金新臺幣壹萬元，罰金如易服勞役，以新
    臺幣壹仟元折算壹日。
    事  實
一、江守倫明知將金融機構帳戶資料交給他人使用，常被利用為
    與財產有關之犯罪工具，而得預見他人利用其所提供之金融
    機構帳戶實行詐欺或其他財產犯罪，並可預見提領他人匯入
    其所提供金融帳戶內之來路不明款項後，再轉交與第三人之
    舉，極可能係他人收取詐欺所得款項，以掩飾詐欺所得去向
    、所在，竟仍不違本意，為下列犯行：
  ㈠基於幫助詐欺取財、洗錢之不確定犯意，江守倫於民國110年
    3月28日前某時將如附表一編號1至3所示金融帳戶資料，以
    不詳方式交予不詳詐欺集團成員綽號「葛彩芬」及「阿牛」
    之人使用。嗣該不詳詐欺集團成員遂基於意圖為自己不法所
    有之詐欺取財及掩飾或隱匿詐欺取財所得來源及去向之洗錢
    犯意，於附表二編號1至3、5、6、8、10至12、14、17、21
    所示時間，以各編號所示方式詐欺如各編號所示之人，使各
    編號所示之人陷於錯誤，匯款如各編號所示之金額至本案帳
    戶後，旋遭提領，而以此方式掩飾或隱匿犯罪所得來源及去
    向。
  ㈡於提供附表一編號2所示帳戶後，已得預見匯入該帳戶之款項
    可能為財產犯罪所得，如任意以提領或轉匯方式轉交他人，
    極可能係他人收取詐欺所得款項，以掩飾詐騙所得去向、所
    在，竟仍不違本意，而提升其原本幫助詐欺及洗錢之犯意，
    與不詳詐欺集團成員「葛彩芬」及「阿牛」，基於三人以上
    共犯詐欺取財及共同掩飾或隱匿詐欺取財所得來源及去向之
    犯意聯絡，由不詳詐欺集團成員先於附表二編號25所示時間
    ，以該編號所示方式詐欺如該編號所示之人，使該編號所示
    之人陷於錯誤，匯款如該編號所示之金額至本案帳戶後，江
    守倫遂依「葛彩芬」之指示，於110年4月2日18時30分許將
    上開款項轉匯至指定之帳戶以交予不詳詐欺集團成員，而以
    此方式掩飾或隱匿犯罪所得來源及去向。
二、魏國鈞明知將金融機構帳戶資料交給他人使用，常被利用為
    與財產有關之犯罪工具，而得預見他人利用其所提供之金融
    機構帳戶實行詐欺或其他財產犯罪，並可預見提領他人匯入
    其所提供金融帳戶內之來路不明款項後，再轉交與第三人之
    舉，極可能係他人收取詐欺所得款項，以掩飾詐欺所得去向
    、所在，竟仍不違本意，基於幫助詐欺取財、洗錢之不確定
    犯意，於110年4月2日前某時將如附表一編號4所示金融帳戶
    之提款卡及密碼，以不詳方式交予綽號「小黑」之詐欺集團
    成員使用。嗣不詳詐欺集團成員遂基於意圖為自己不法所有
    之詐欺取財及掩飾或隱匿詐欺取財所得來源及去向之洗錢犯
    意，於附表二編號2至4、7、9、12、13、15至20、22至24所
    示時間，以各編號所示方式詐欺如各編號所示之人，使各編
    號所示之人陷於錯誤，匯款如各編號所示之金額至本案帳戶
    後，旋遭提領，而以此方式掩飾或隱匿犯罪所得來源及去向
    。
三、案經附表二編號1至9所示之人分別訴由新北市政府警察局中
    和、汐止、三重分局及桃園市政府警察局大溪及龜山分局報
    告臺灣新北地方檢察署檢察官偵查起訴及附表二編號10至14
    所示之人分別訴由臺中市政府警察局霧峰分局、臺北市政府
    警察局松山分局、屏東縣政府警察局潮州分局、桃園市政府
    警察局楊梅、大溪分局、新北市政府警察局海山、三重、中
    和分局報告臺灣新北地方檢察署檢察官移送併辦暨附表二編
    號25所示之人訴由屏東縣政府警察局潮州分局報告臺灣新北
    地方檢察署檢察官追加起訴。
    理  由
一、證據能力有無之認定：
　　本件認定事實所引用之傳聞證據，被告江守倫、魏國鈞於本
    院均明示同意作為證據（見本院卷第146、206至207、299、
    501頁），本院審酌該等證據作成時之情況，尚無顯不可信
    與不得作為證據之情形，亦無違法不當與證明力明顯過低之
    瑕疵，且與待證事實具關聯性，認為以之作為證據應屬適當
    ，依刑事訴訟法第159條之5第1項規定，均有證據能力。至
    以下所引其餘非屬供述證據部分，既不適用傳聞法則，復查
    無違法取得之情事存在，自應認同具證據能力。
二、認定本案犯罪事實之證據及理由：
　　訊據被告江守倫、魏國鈞對於上開事實均坦承不諱，並有附
    表三「證據資料」欄所示證據附卷可稽，堪認被告江守倫、
    魏國鈞前開任意性自白與事實相符。從而，本案事證明確，
    被告江守倫、魏國鈞上開犯行均堪以認定，皆應依法論科。
三、論罪科刑：
  ㈠被告江守倫部分：
　⒈關於罪名及罪數：
　⑴事實欄一㈠部分（即附表二編號1至3、5、6、8、10至12、14
    、17、21）：
　①按刑法上之幫助犯，係指以幫助之意思，對於正犯資以助力
    ，而未參與實施犯罪之行為者而言。被告江守倫將附表一編
    號1至3所示金融帳戶資料交予他人，容任他人以之為詐欺取
    財工具，係基於幫助他人詐欺取財、洗錢之不確定故意，所
    為提供帳戶之行為係屬刑法詐欺取財罪、一般洗錢罪構成要
    件以外之行為。是核被告江守倫所為（即幫助詐欺集團犯附
    表二編號1至3、5、6、8、10至12、14、17、21部分），係
    犯刑法第30條第1項、第339條第1項之幫助詐欺取財罪及刑
    法第30條第1項、洗錢防制法第14條第1項之幫助一般洗錢罪
    。被告江守倫交付附表一編號1至3所示帳戶之行為，同時幫
    助詐欺集團成員向如附表二編號1至3、5、6、8、10至12、1
    4、17、21所示告訴人為詐欺犯行，且因此遮斷各次詐欺取
    財之金流而逃避追緝，侵害各告訴人之法益，而觸犯數罪名
    ，成立同種想像競合犯，並以一行為犯幫助詐欺取財、幫助
    一般洗錢罪，為想像競合犯，應依刑法第55條規定從一重之
    幫助一般洗錢罪處斷。
　②另臺灣新北地方檢察署檢察官110年度偵字第41598、41796、
    43204號、111年度偵字第811、14216號移送併辦意旨書所示
    被告江守倫為幫助詐欺及幫助洗錢犯行部分，與本案均係被
    告於同一時間地點同時交付如附表一編號1至3所示帳戶予上
    開詐欺集團成員，有上述想像競合之裁判上一罪關係，為起
    訴效力所及，本院自得併予審究。
　⑵事實欄一㈡部分（即附表二編號25）：
　①就附表二編號25所示犯行，除被告江守倫外，尚有「阿牛」
    、「葛彩芬」之人而有3人以上等情，業據被告江守倫於本
    院準備程序及審理時供承在卷，足認被告主觀上已知悉所參
    與之詐欺集團有三人以上，而構成刑法第339條之4第1項第2
    款三人以上共同犯詐欺取財罪；另依洗錢防制法第3條第1款
    之規定，最輕本刑為6月以上有期徒刑以上之罪，係屬洗錢
    防制法所稱之特定犯罪，而被告江守倫就本案所犯刑法第33
    9條之4第1項之罪之法定刑為1年以上7年以下有期徒刑，核
    屬洗錢防制法第3條第1款所定義之特定犯罪，而被告江守倫
    即前開詐欺集團成員為製造金流斷點且阻撓嗣後特定犯罪之
    刑事偵查追訴，於附表二編號25所示之告訴人匯款至該編號
    所示帳戶後，遂由詐欺集團成員指示被告江守倫於上開時間
    再轉匯至指定帳戶內以交予其他真實姓名年籍不詳之詐欺集
    團成員，而以此方式隱匿特定犯罪所得之來源及去向，自與
    洗錢防制法第2條第2款之洗錢行為相符，而觸犯同法第14條
    第1項之一般洗錢罪。
　②是核被告江守倫所為，係犯刑法第339條之4第1項第2款之三
    人以上共同詐欺取財罪、洗錢防制法第14條第1項之一般洗
    錢罪。被告及「阿牛」、「葛彩芬」間就本案犯行，具犯意
    聯絡及行為分擔，為共同正犯。被告江守倫所犯三人以上共
    同詐欺取財罪、一般洗錢罪，屬一行為而同時觸犯數罪名，
    為想像競合犯。而想像競合犯之處斷刑，本質上係「刑之合
    併」；其所謂從一重處斷，乃將想像競合犯組成之評價上數
    罪，合併為科刑一罪，其所對應之刑罰，亦合併其評價上數
    罪之數法定刑，而為一個處斷刑。易言之，想像競合犯侵害
    數法益者皆成立犯罪，論罪時必須輕、重罪併舉論述，同時
    宣告所犯各罪名，包括各罪有無加重、減免其刑之情形，亦
    應說明論列，量刑時併衡酌輕罪部分量刑事由，評價始為充
    足，然後依刑法第55條前段規定「從一重處斷」，非謂對於
    其餘各罪可置而不論。因此，法院決定處斷刑時，雖以其中
    最重罪名之法定刑，做為裁量之準據，惟於裁量其輕重時，
    仍應將輕罪合併評價在內（最高法院108年度台上字第4405
    、4408號判決意旨可供參照）。查本案被告江守倫於本院準
    備程序及審理時，均就違反洗錢防制法之部分坦承犯行，而
    在偵查或審判中自白，應依洗錢防制法第16條第2項規定減
    輕其刑。是被告江守倫所犯三人以上共同詐欺取財罪、一般
    洗錢罪，應從一重之三人以上共同詐欺取財罪處斷。
　⑶被告江守倫就事實欄一㈠部分（即附表二編號1至3、5、6、8
    、10至12、14、17、21）所涉幫助一般洗錢罪及事實欄一㈡
    部分（即附表二編號25）所示三人以上共同詐欺取財罪，犯
    意各別，行為互殊，應予分論併罰。
　⒉關於刑之減輕：
　　被告江守倫就事實欄一㈠部分幫助他人犯罪，為幫助犯，爰
    依刑法第30條第2項規定按正犯之刑減輕之；復於本院準備
    程序及審理時就幫助洗錢犯行自白不諱，應依洗錢防制法第
    16條第2項規定，減輕其刑，並依刑法第70條規定，遞減其
    刑。
　⒊關於量刑：
　　爰以行為人之責任為基礎，審酌被告江守倫可預見任意提供
    個人專屬性極高之金融帳戶資料予他人，將間接助長詐欺集
    團詐欺他人財產之犯罪，造成告訴人受有金錢損失，並使執
    法人員難以追查該詐騙集團之真實身分，竟漠視該危害發生
    之可能性，率然提供上開金融帳戶資料予詐欺集團成員，危
    害交易秩序與社會治安，其後又與前開詐欺集團成員共犯詐
    欺及洗錢犯行，所為均不足取，應予非難；復衡酌被告江守
    倫犯罪參與程度、附表二編號1至3、5、6、8、10至12、14
    、17、21、25所示告訴人分別所受財產上損害之程度等犯罪
    情節及犯罪所生危害；另考量被告江守倫坦承犯行，且已與
    前開告訴人中之郭曜生達成調解，且業依調解筆錄賠償完畢
    ，有本院調解筆錄及公務電話記錄各1份在卷可憑（見本院
    卷第157、401頁），其餘告訴人則尚未調解以賠償損害之犯
    後態度及犯罪所生損害；兼衡被告江守倫前未有經科刑判決
    之前案紀錄，有臺灣高等法院被告前案紀錄表1份在卷可憑
    ，素行尚可；再佐以被告江守倫於本院審理時自承最高學歷
    為高中畢業之智識程度，現為自願役軍人，未婚，經濟狀況
    普通，現需要扶養外祖父之家庭狀況及經濟情形等一切情狀
    ，各量處如主文所示之刑，及就併科罰金部分，諭知易服勞
    役之折算標準，以資儆懲。
  ㈡被告魏國鈞部分：
　⒈按提供金融帳戶之行為人主觀上認識該帳戶可能作為對方收
    受、提領特定犯罪所得使用，對方提領後會產生遮斷金流以
    逃避國家追訴、處罰之效果，仍基於幫助之犯意，提供該帳
    戶之提款卡及密碼，以利洗錢之實行，應論以一般洗錢罪之
    幫助犯（最高法院108年度台上大字第3101號裁定意旨可供
    參照）。查本案被告魏國鈞主觀上可預見其所提供之帳戶可
    能作為對方收受、取得特定犯罪所得使用，並因此遮斷金流
    而逃避追緝，仍交付帳戶供使用容任結果之發生，具不確定
    之幫助詐欺取財及洗錢之故意。
　⒉是核被告魏國鈞所為（即幫助詐欺集團犯附表二編號2至4、7
    、9、12、13、15至20、22至24部分），係犯刑法第30條第1
    項前段、第339條第1項之幫助詐欺取財罪，及刑法第30條第
    1項前段、洗錢防制法第14條第1項之幫助一般洗錢罪。被告
    魏國鈞以一行為提供本案帳戶予詐欺集團成員，使詐欺集團
    成員向數告訴人、被害人為詐欺行為，侵害各告訴人之法益
    ，而觸犯數罪名，成立同種想像競合犯，而就其所犯幫助詐
    欺取財、幫助一般洗錢罪，為想像競合犯，應依刑法第55條
    規定從一重之幫助一般洗錢罪處斷。又被告魏國鈞幫助他人
    犯罪，為幫助犯，爰依刑法第30條第2項規定按正犯之刑減
    輕之。另被告魏國鈞於本院準備程序及審理時就幫助洗錢犯
    行自白不諱，應依洗錢防制法第16條第2項規定，減輕其刑
    ，並依刑法第70條規定，遞減其刑。
　⒊又被告構成累犯之事實及應加重其刑之事項，均應由檢察官
    主張並具體指出證明之方法後，經法院踐行調查、辯論程序
    ，方得作為論以累犯及是否加重其刑之裁判基礎(最高法院1
    10年度台上大字第5660號刑事裁定參照)。本件被告所犯之
    罪，檢察官於起訴書未主張應構成累犯並具體指出證明之方
    法，有起訴書在卷可稽，公訴檢察官於本院審理時亦未主張
    本案被告有何應依累犯規定加重其刑之事由，是參照上開最
    高法院刑事大法庭裁定之見解，本院自毋庸審酌本案被告是
    否構成累犯及應否就如構成累犯，是否加重其刑之必要，附
    此敘明。
　⒋另臺灣新北地方檢察署檢察官110年度偵字第41598、41796、
    43204號、111年度偵字第9757、9753、9754、20554、20715
    、27251號移送併辦意旨書所示被告魏國鈞為幫助詐欺及幫
    助洗錢犯行部分，與本案均係被告魏國鈞交付同一帳戶予上
    開詐欺集團成員，有上述想像競合之裁判上一罪關係，為起
    訴效力所及，本院自得併予審究。
　⒌爰審酌被告魏國鈞可預見任意提供個人專屬性極高之金融帳
    戶資料予他人，將間接助長詐騙集團詐騙他人財產犯罪，造
    成告訴人受有金錢損失，竟漠視該危害發生之可能性，率然
    提供本案帳戶之提款卡及密碼予他人，危害交易秩序與社會
    治安，所為實有不該，應予非難；另考量被告魏國鈞犯後坦
    承犯行，惟迄今未與附表二編號2至4、7、9、12、13、15至
    20、22至24所示之告訴人調解以賠償損害之犯後態度及犯罪
    所生損害；佐以被告並未實際參與詐欺取財犯行之犯罪參與
    程度，再考量被告於本院審理時自承最高學歷為國中肄業之
    智識程度，入監前從事油漆業，未婚，經濟狀況勉持，家裡
    無需要扶養之人之家庭狀況及經濟情形等一切情狀，量處如
    主文所示之刑，及就併科罰金部分，諭知易服勞役之折算標
    準，以資懲儆。
四、沒收：
　㈠被告江守倫本案交付帳戶後有取得報酬新臺幣（下同）60,00
    0元等情，業據被告江守倫於本院準備程序時供述在卷（見
    本院卷第146頁），而屬被告江守倫本案之犯罪所得，惟被
    告江守倫業已與告訴人郭曜生以50,000元達成調解且業已給
    付完畢，有有本院調解筆錄及公務電話記錄各1份附卷可稽
    （見本院卷第157、401頁），是就被告已賠付之金額部分，
    應已達沒收制度剝奪被告犯罪利得之立法目的，故認就被告
    上開犯罪所得50,000元部分再予沒收，有過苛之虞，爰依刑
    法第38條之2第2項之規定，不予宣告沒收；惟扣除前開已賠
    負部分，被告江守倫尚保有犯罪所得10,000元，就此部分，
    雖未扣案，仍依刑法第38條之1第1項、第3項之規定宣告沒
    收，如一部或全部不能沒收或不宜執行沒收時，追徵其價額
    。
　㈡至於就被告魏國鈞部分，因依卷內事證尚無證據證明被告魏
    國鈞確有從該不詳詐欺集團成員處實際獲取犯罪所得或自被
    害人遭詐得之財物中分得任何財產上利益，是就此部分自無
    從宣告沒收，附此敘明。
據上論斷，應依刑事訴訟法第299條第1項前段，洗錢防制法第14
條第1項、第16條第2項，刑法第11條、第28條、第30條、第339
條第1項、第339條之4第1項第2款、第55條、第42條第3項、第38
條之1第1項前段、第3項，刑法施行法第1條之1第1項，判決如主
文。
本案經檢察官許宏緯提起公訴及移送併辦、檢察官李冠輝、陳旭
華、黃育仁、江祐丞、蔣政寬、移送併辦、檢察官陳旭華追加起
訴，檢察官顏汝羽到庭執行職務。
中　　華　　民　　國　　111 　年　　8 　　月　　30　　日
                  刑事第七庭  審判長法  官  彭全曄

                                    法  官  劉思吟

                                    法  官  白承育
上列正本證明與原本無異。
如不服本判決，應於判決送達後20日內敘明上訴理由，向本院提
出上訴狀 (應附繕本) ，上訴於臺灣高等法院。其未敘述上訴理
由者，應於上訴期間屆滿後20日內向本院補提理由書「切勿逕送
上級法院」。
                                    書記官  馬韻凱
中　　華　　民　　國　　111 　年　　9 　　月　　5 　　日
附錄本案論罪科刑法條全文：
刑法第339條
意圖為自己或第三人不法之所有，以詐術使人將本人或第三人之
物交付者，處5年以下有期徒刑、拘役或科或併科50萬元以下罰
金。
以前項方法得財產上不法之利益或使第三人得之者，亦同。
前二項之未遂犯罰之。
刑法第339條之4
犯第三百三十九條詐欺罪而有下列情形之一者，處一年以上七年
以下有期徒刑，得併科一百萬元以下罰金：
一、冒用政府機關或公務員名義犯之。
二、三人以上共同犯之。
三、以廣播電視、電子通訊、網際網路或其他媒體等傳播工具，
    對公眾散布而犯之。
前項之未遂犯罰之。
洗錢防制法第2條
本法所稱洗錢，指下列行為：
一、意圖掩飾或隱匿特定犯罪所得來源，或使他人逃避刑事追訴
    ，而移轉或變更特定犯罪所得。
二、掩飾或隱匿特定犯罪所得之本質、來源、去向、所在、所有
    權、處分權或其他權益者。
三、收受、持有或使用他人之特定犯罪所得
洗錢防制法第14條
有第二條各款所列洗錢行為者，處七年以下有期徒刑，併科新臺
幣五百萬元以下罰金。
前項之未遂犯罰之。
前二項情形，不得科以超過其特定犯罪所定最重本刑之刑。
附表一：
編號 銀行帳戶 1 江守倫永豐商業銀行帳號00000000000000號帳戶 2 江守倫中國信託商業銀行帳號000000000000號帳戶 3 鄭喬恩國泰世華商業銀行帳號000000000000號帳戶 4 魏國鈞台北富邦商業銀行帳號00000000000000號帳戶 
附表二（金額均為新臺幣）：
 編號 犯罪事實      備註  告訴人/被害人 詐騙方式及時間 匯款時間 匯款金額 匯入帳戶  1 吳冬娥 詐欺集團不詳成員於110年3月間透過Line群組結識吳冬娥，向其佯稱投資可獲利，致吳冬娥陷於錯誤，遂依指示匯款如右列所示。 110年4月6日13時40分許。 230,000元。 附表一編號1所示帳戶。 110年度偵字第31119、32828、33424、33428、36098、37518、38428號起訴書。 2 賴庭萱 賴庭萱於110年4月2日間於Line點選詐騙集團架設之投資網頁，誤信下載之虛擬貨幣程式可投資獲利，致賴庭萱陷於錯誤，遂依指示匯款如右列所示。 110年4月2日20時12分許。  1,420元。 附表一編號2所示帳戶。     110年4月4日8時26分許。 11,400元。 附表一編號4所示帳戶。  3 郭曜生  詐欺集團不詳成員於110年1月28日透過Line結識郭曜生，向其佯稱投資可獲利，致郭曜生陷於錯誤，遂依指示匯款如右列所示。 110年4月2日16時32分許、110年4月2日16時34分許。  30,000元、30,000元。 附表一編號2所示帳戶。     110年4月2日20時4分許。 10,000元。 附表一編號4所示帳戶。  4 郭俊宏 詐欺集團不詳成員於110年1月23日致電郭俊宏，向其佯稱可投資虛擬貨幣獲利，致郭俊宏陷於錯誤，遂依指示匯款如右列所示。 110年4月4日19時29分許。 30,000元。 附表一編號4所示帳戶。  5 陳恬宜 詐欺集團不詳成員於110年2月24日（起訴書誤載為1月28日）透過Line群組結識陳恬宜，向其佯稱投資可獲利，致陳恬宜陷於錯誤，遂依指示匯款如右列所示。 110年4月6日9時40分許、 110年4月6日9時49分許。 999,964元、999,964元。 附表一編號1所示帳戶。  6 蔡雯娟 詐欺集團不詳成員於110年3月13日透過交友軟體結識蔡雯娟，向其佯稱可投資獲利，致蔡雯娟陷於錯誤，遂依指示匯款如右列所示。 110年4月2日2時10分許、 110年4月4日日18時18分許。 5,200元、 30,000元。 附表一編號2所示帳戶。  7 施素雲 詐欺集團不詳成員於110年3月28日透過網路結識施素雲，向其佯稱可投資獲利，致施素雲陷於錯誤，遂依指示匯款如右列所示。 110年4月3日日14時4分許。 20,000元。 附表一編號4所示帳戶。  8 李采霓 詐欺集團不詳成員於110年3月間（起訴書誤載為1月28日）透過Line結識李采霓，向其佯稱可投資黃金獲利，致李采霓陷於錯誤，遂依指示匯款如右列所示。 110年4月1日21時43分許、110年4月2日日13時47分許、110年4月3日日19時18分許。  30,000元、30,000元、15,000元。  附表一編號2所示帳戶。      110年3月28日15時8分許。 30,000元。 附表一編號3所示帳戶。  9 林品蓁 詐欺集團不詳成員於110年2月1日（起訴書誤載為110年3月28日）以簡訊發送投資訊息予林品蓁，向其佯稱可投資獲利，致林品蓁陷於錯誤，遂依指示匯款如右列所示。 110年4月6日某時許。 30,000元。 附表一編號4所示帳戶。  10 侯乃瑜 詐欺集團不詳成員於110年3月7日透過抖音社群軟體結識侯乃瑜，並以Line向其佯稱可投資獲利，致侯乃瑜陷於錯誤，遂依指示匯款如右列所示。 110年4月1日13時30分許。 400,000元。 附表一編號1所示帳戶。 111年度偵字第811號移送併辦。 11 呂佳紋 詐欺集團不詳成員於110年3月間透過交友軟體結識呂佳紋，並以Line向其佯稱可投資獲利，致呂佳紋陷於錯誤，遂依指示匯款如右列所示。 110年4月3日16時17分許（起訴書誤載為110年4月6日）。 42,000元。 附表一編號2所示帳戶。 111年度偵字第811號移送併辦。 12 蔡明臻 詐欺集團不詳成員於109年12月20日透過交友軟體結識蔡明臻，並以Line向其佯稱可投資獲利，致蔡明臻陷於錯誤，遂依指示匯款如右列所示。 110年4月2日13時47分許。 50,000元。  附表一編號2所示帳戶。 110年度偵字第41598號移送併辦。    110年4月3日23時30分許。 50,000元。 附表一編號4所示帳戶。  13 葉詠騏 詐騙集團不詳成員於110年2月2日某時致電葉詠騏，並佯稱可投資「YTP」交易平台獲利，致葉詠騏陷於錯誤，遂依指示匯款如右列所示。 110年4月4日11時55分許。 4,000元。 附表一編號4所示帳戶。 111年偵字第9757號移送併辦。 14 劉昌庭 詐欺集團不詳成員於110年1月7日某時以簡訊發送投資訊息予劉昌庭，並以Line向其佯稱可投資「YTP」交易平台獲利，致劉昌庭陷於錯誤，遂依指示匯款如右列所示。 110年4月2日23時57分許。 400,000元。 附表一編號2所示帳戶。 110年度偵字第43204、41796號移送併辦。 15 林芳姿 詐欺集團不詳成員於110年2月3日14時許，並以LINE暱稱「ANDY-李」向林芳姿佯稱：投資新興發行的旅遊幣（YTP）可獲利，致陷於錯誤，遂依指示匯款如右列所示。 110年4月2日21時38分許 28,400元。 附表一編號4所示帳戶。 110年度偵字第43204、41796號移送併辦。 16 李冠璋 詐欺集團不詳成員於110年3月間，並以LINE暱稱「Wendy」向李冠璋佯稱：購買YTP（旅遊幣）可獲利，致李冠璋陷於錯誤，遂依指示匯款如右列所示。 110年4月2日21時6分、7分、30分許。 50,000元、14,000元、7,000元。 附表一編號4所示帳戶。 110年度偵字第43204、41796號移送併辦。 17 張慶和 詐欺集團不詳成員於110年4月2日15時32分許，以LINE暱稱「靜雯」介紹LINE暱稱「ERIC」予張慶和，並向其佯稱：可操作YPT平台獲利，致張慶和陷於錯誤，遂依指示匯款如右列所示。 110年4月3日14時37分許、110年4月4日18時23分許。 200,000元、200,000元。 附表一編號4所示帳戶。 110年度偵字第43204、41796號移送併辦。    110年4月6日8時58分許。 50,000元。 附表一編號1所示帳戶。  18 蔡榮展 詐欺集團不詳成員於110年4月4日0時前某時許，以LINE暱稱「Belle」向蔡榮展佯稱：下載YTP軟體投資彼特幣可獲利，致蔡榮展陷於錯誤，遂依指示匯款如右列所示。 110年4月4日0時許。 30,000元。 附表一編號4所示帳戶。 110年度偵字第43204、41796號移送併辦。 19 詹雅雯 詐欺集團不詳成員於110年3月19日10時45分許，以LINE暱稱「houip（小月）」向詹雅雯佯稱：可下載YTP軟體投資虛擬貨幣獲利，致詹雅雯陷於錯誤，遂依指示匯款如右列所示。 110年4月4日14時2分許。 30,000元。 附表一編號4所示帳戶。 110年度偵字第43204、41796號移送併辦。 20 陳妍婷 詐欺集團不詳成員於110年4月4日21時31分前某時許，以LINE暱稱「NINA」向陳妍婷佯稱：在YTP軟體內可投資虛擬貨幣獲利，致陳妍婷陷於錯誤，遂依指示匯款如右列所示。 110年4月4日21時31分許、 110年4月4日21時36分許。 30,000元、20,000元。 附表一編號4所示帳戶。 110年度偵字第43204、41796號移送併辦。 21 吳俊緯 吳俊緯於110年3月1日某時許於新屋綠色隧道結識「梁莉婷」，「梁莉婷」並向吳俊緯佯稱可投資「香港中銀保誠基金管理股份有限公司」獲利，致吳俊緯陷於錯誤，遂依指示匯款如右列所示。 110年4月6日11時11分許、13分許（起訴書誤載為110年4月2日）。 50,000元、8,000元。 附表一編號2所示帳戶。 111年度偵字第14216號移送併辦。 22 鄭偉玲 詐欺集團不詳成員於110年2月24日將鄭偉玲加入Line群組，後於110年3月24日（起訴書誤載為2月24日）以Line暱稱「Sunny」向鄭偉玲佯稱可投資YTP平台獲利，致鄭偉玲陷於錯誤，遂依指示匯款如右列所示。 110年4月4日14時4分許。 10,000元。 附表一編號4所示帳戶。 111年度偵字第20554號移送併辦。 23 楊東霖 詐欺集團不詳成員於110年3月15日將楊東霖加入Line群組，後以Line暱稱「歐陽娜娜-Anna」、「Eric」向楊東霖佯稱可指導投資YTP平台獲利，致楊東霖陷於錯誤，遂依指示匯款如右列所示。 110年4月3日8時20分許。 50,000元。 附表一編號4所示帳戶。 111年度偵字第20715號移送併辦。 24 蔡蕙濨 詐欺集團不詳成員於110年3月上旬以通訊軟體Line向蔡蕙濨佯稱可投資YTP平台獲利，致蔡蕙濨陷於錯誤，遂依指示匯款如右列所示。 110年4月4日12時34分許。 17,100元。 附表一編號4所示帳戶。 111年度偵字第27251號移送併辦。 25 林秀桃 詐欺不詳集團成員於110年3月中旬某時許，傳送「股市明牌」之簡訊予林秀桃，後以Line暱稱「楊夢玲」向林秀桃佯稱可投資YTP平台獲利，致林秀桃陷於錯誤，遂依指示匯款如右列所示。 110年4月2日17時40分許。 50,000元。 附表一編號2所示帳戶。 111年度偵字第43699號追加起訴。 
附表三：
編號 犯罪事實 證據資料 1 附表二編號1 ⑴告訴人吳冬娥警詢之證述（偵31119卷第7至11頁）。 ⑵永豐商業銀行帳號00000000000000號帳戶交易明細1份（見偵31119卷第19至27、111至119頁）。 ⑶吳冬娥之郵政跨行匯款申請書、與「婉婷」之Line對話紀錄翻拍相片、「YTP」投資軟體之頁面翻拍相片各1份（見偵31119卷第29、35至45頁）。 2 附表二編號2 ⑴告訴人賴庭萱警詢、偵訊之證述（見偵32828卷第15至17頁、偵31119卷第138至139頁）。 ⑵中國信託商業銀行帳號000000000000號帳戶之客戶資料及交易明細、台北富邦商業銀行帳號00000000000000號帳戶之客戶資料及交易明細各1份（見偵31119卷第83至93、101至108頁）。 ⑶「YTP」投資軟體之頁面擷圖、網路銀行轉帳交易明細各1份（見偵32828卷第35至41頁）。 3 附表二編號3 ⑴告訴人郭曜生警詢、偵訊之證述（見偵32828卷第19至20頁、偵31119卷第138至139頁）。 ⑵中國信託商業銀行帳號000000000000號帳戶之客戶資料及交易明細、台北富邦商業銀行帳號00000000000000號帳戶之客戶資料及交易明細各1份（見偵31119卷第83至93、101至108頁）。 ⑶網路銀行轉帳交易明細、「YTP」投資平台之頁面擷圖、與「Wendy」之Line對話紀錄擷圖各1份（見偵32828卷第53至59頁）。 4 附表二編號4 ⑴告訴人郭俊宏警詢之證述（見偵33424卷第41至43頁）。 ⑵台北富邦商業銀行帳號00000000000000號帳戶之客戶資料及交易明細（偵31119卷第101至108頁）。 ⑶郭俊宏之彰化銀行存款憑條、匯款申請書、郵政跨行匯款申請書、郵局存簿正面影本、彰化銀行存簿影本及交易明細、「歐陽娜娜-Anna」之大頭貼相片與郭俊宏之Line對話紀錄翻拍相片、詐騙投資群組資料、「YTP」投資平台之頁面擷圖、郭俊宏簽立之假合約擷圖各1份（見偵33424卷第45至50、51至55、57、58至59頁）。 5 附表二編號5 ⑴告訴人陳恬宜警詢之證述（偵31119卷第131至133頁）。 ⑵永豐商業銀行帳號00000000000000號帳戶交易明細1份（偵31119卷第19至27、111至119頁）。 ⑶陳恬宜之郵局存簿影本、臺灣企銀之存簿影本、臺灣中小企銀匯款申請書、郵政跨行匯款申請書、「YTP」投資平台之操作頁面擷圖、陳恬宜與「語蓉」之Line對話紀錄擷圖各1份（見偵33424卷第141至145、147至165頁）。 6 附表二編號6 ⑴告訴人蔡雯娟警詢之證述（見偵33428卷第7至11頁）。 ⑵中國信託商業銀行帳號000000000000號帳戶之客戶資料及交易明細1份（見偵31119卷第83至93頁）。 ⑶蔡雯娟之國泰世華存摺影本及內頁、網路銀行轉帳交易明細、詐騙集團使用之詐騙照片各1份（見偵33428卷第17至23、25至41、43頁）。 7 附表二編號7 ⑴告訴人施素雲警詢之證述（見偵36098卷第7至9頁）。 ⑵台北富邦商業銀行帳號00000000000000號帳戶之客戶資料及交易明細（見偵31119卷第101至108頁）。 ⑶施素雲與「雅雯」之Line對話紀錄擷圖、施素雲之臺灣土地銀行、中國信託存簿影本各1份（見偵36098卷第33至37、39至41頁）。 8 附表二編號8 ⑴告訴人李采霓警詢及證人鄭喬恩之證述（見偵36098卷第7至9頁、偵37518卷第31至32頁）。 ⑵中國信託商業銀行帳號000000000000號帳戶之客戶資料及交易明細、國泰世華商業銀行帳號000000000000號帳戶之客戶資料及交易明細各1份（見偵31119卷第83至93頁、偵37518卷第107至116頁）。 ⑶ATM匯款交易明細、網路銀行轉帳交易明細、國泰世華存簿影本及內頁、「MetaTrader5」、「盈透證券」投資軟體之操作頁面擷圖各1份（見偵37518卷第125至127、129、131、135至137頁）。 9 附表二編號9 ⑴告訴人林品蓁警詢之證述（見偵38428卷第7至8頁）。 ⑵台北富邦商業銀行帳號00000000000000號帳戶之客戶資料及交易明細（偵31119卷第101至108頁）。 ⑶林品蓁元大銀行存簿影本及內頁、網路銀行轉帳交易明細、詐騙簡訊擷圖、「YTP」交易平台之操作業面擷圖、與「操盤手Andy」、「助理Monica」、「助理Sunday」之Line對話紀錄擷圖各1份（見偵38428卷第33至35、37、39、41、43至48、49至51、53至57頁）。 10 附表二編號10 ⑴告訴人侯乃瑜警詢之證述（見偵811卷第111至112頁）。 ⑵被告江守倫之永豐商業銀行帳號00000000000000號帳戶交易明細1份（偵31119卷第19至27、111至119頁）。 ⑶網路銀行轉帳交易明細、侯乃瑜與「以和為貴」之對話紀錄擷圖、「盈透證券」之操作頁面擷圖各1份（見偵811卷第135至147、148至161、162頁）。 11 附表二編號11 ⑴告訴人呂佳紋警詢之證述（見偵811卷第167至168頁）。 ⑵中國信託商業銀行帳號000000000000號帳戶之客戶資料及交易明細1份（見偵31119卷第83至93頁）。 ⑶網路銀行轉帳交易明細、呂佳紋與「林梓墨」之Line對話紀錄擷圖、「林梓墨」之Line頭貼相片、投資軟體「隨手金服」之操作頁面截圖各1份（見偵811卷第169至170、171至183、184至185頁）。 12 附表二編號12 ⑴告訴人蔡明臻警詢之證述（見偵41598卷第21至24頁）。 ⑵中國信託商業銀行帳號000000000000號帳戶之客戶資料及交易明細、台北富邦商業銀行帳號00000000000000號帳戶之客戶資料及交易明細各1份（見偵31119卷第83至93、101至108頁）。 ⑶網路銀行轉帳交易明細、匯款申請書回條各1份（見偵41598卷第40至45頁）。 13 附表二編號13 ⑴告訴人葉詠騏警詢之證述（見偵43699卷第121至123頁）。 ⑵台北富邦商業銀行帳號00000000000000號帳戶之客戶資料及交易明細（偵31119卷第101至108頁）。 ⑶葉詠騏與「Andy」之Line對話紀錄擷圖、「YTP」詐騙投資平台之操作頁面擷圖各1份（見偵43699卷第127、129頁）。 14 附表二編號14 ⑴告訴人劉昌庭警詢之證述（見偵43204卷第32至33頁）。 ⑵中國信託商業銀行帳號000000000000號帳戶之客戶資料及交易明細1份（見偵31119卷第83至93頁）。 15 附表二編號15 ⑴告訴人林芳姿警詢之證述（見偵43204卷第36至37頁）。 ⑵台北富邦商業銀行帳號00000000000000號帳戶之客戶資料及交易明細（偵31119卷第101至108頁）。 ⑶網路銀行轉帳交易明細1份（見偵43204卷第268至269頁）。 16 附表二編號16 ⑴被害人李冠樟警詢之證述（見偵41796卷第6至7頁）。 ⑵台北富邦商業銀行帳號00000000000000號帳戶之客戶資料及交易明細1份（偵31119卷第101至108頁）。 ⑶「A2股市菁英交流」群組之Line對話紀錄擷圖、李冠璋與「Wendy」、「小芬徐」之Line對話紀錄擷圖各1份（見偵41796卷第30至34頁）。 17 附表二編號17 ⑴告訴人張慶和警詢之證述（見偵41796卷第8至其反面頁）。 ⑵被告江守倫之永豐商業銀行帳號00000000000000號帳戶交易明細、台北富邦商業銀行帳號00000000000000號帳戶之客戶資料及交易明細各1份（偵31119卷第19至27、111至119、101至108頁）。 ⑶詐騙投資群組訊息、「A1股市菁英交流社群」群組擷圖、「靜雯」之頭貼相片、ID及貼文、張慶和匯款之交易明細及匯款金額一覽表、張慶和之郵局、臺灣銀行存簿影本及內頁各1份（見偵41796卷第44至47、48至50、51至53頁）。 18 附表二編號18 ⑴告訴人蔡榮展警詢之證述（見偵41796卷第9至10頁）。 ⑵台北富邦商業銀行帳號00000000000000號帳戶之客戶資料及交易明細1份（偵31119卷第101至108頁）。 ⑶蔡榮展與「Belle」之Line對話紀錄翻拍相片及頭貼相片、國泰世華電子存摺、轉帳結果通知之電子郵件、YTP交易所之網頁翻拍相片各1份（見偵41796卷第64至69頁）。 19 附表二編號19 ⑴告訴人詹雅雯警詢之證述（見偵41796卷第11至其反面頁）。 ⑵台北富邦商業銀行帳號00000000000000號帳戶之客戶資料及交易明細1份（偵31119卷第101至108頁）。 ⑶詹雅雯報案資料：詹雅雯與「houip（小月）」之Line對話紀錄擷圖及其頭貼相片、「飆股交流群組」之Line對話紀錄擷圖、詐騙簡訊擷圖各1份（見偵41796卷第76至82頁）。 20 附表二編號20 ⑴告訴人陳妍婷警詢之證述（見偵41796卷第12至13頁）。 ⑵台北富邦商業銀行帳號00000000000000號帳戶之客戶資料及交易明細1份（偵31119卷第101至108頁）。 21 附表二編號21 ⑴告訴人吳俊緯警詢之證述（見偵14216卷第25至27頁）。 ⑵中國信託商業銀行帳號000000000000號帳戶之客戶資料及交易明細1份（見偵31119卷第83至93頁）。 22 附表二編號22 ⑴告訴人鄭偉玲警詢之證述（見偵20554卷第41至43頁）。 ⑵台北富邦商業銀行帳號00000000000000號帳戶之客戶資料及交易明細1份（偵31119卷第101至108頁）。 ⑶臺灣新光商業銀行匯出匯款交易憑證、ATM匯款交易明細、新光銀行國內匯款申請書、與Sunny之Line對話紀錄擷圖各1份（見偵20554卷第63至65、67至69、71、73至75頁）。 23 附表二編號23 ⑴告訴人楊東霖警詢之證述（見偵42327卷第5至6頁）。 ⑵台北富邦商業銀行帳號00000000000000號帳戶之客戶資料及交易明細1份（偵31119卷第101至108頁）。 ⑶「YTP」交易所之操作頁面擷圖、與「歐陽娜娜-Anna」、「Eric」之Line對話紀錄擷圖、網路銀行轉帳交易明細翻拍相片各1份（見偵42327卷第33至35頁）。 24 附表二編號24 ⑴告訴人蔡蕙濨警詢之證述（見偵27251卷第28至其反面頁）。 ⑵台北富邦商業銀行帳號00000000000000號帳戶之客戶資料及交易明細1份（偵31119卷第101至108頁）。 ⑶網路銀行轉帳交易明細、「YTP」交易所之操作頁面擷圖、蔡蕙濨與「欣欣」之Line對話紀錄擷圖、蔡蕙濨之中國信託存簿封面及內頁影本、蔡蕙濨手寫之匯款筆記各1份（見偵27251卷第67至73、74至75、76頁）。 25 附表二編號25 ⑴告訴人林秀桃警詢之證述（見偵43699卷㈠第45至其反面頁）。 ⑵中國信託商業銀行帳號000000000000號帳戶之客戶資料及交易明細1份（見偵31119卷第83至93頁）。 ⑶網路銀行轉帳交易明細、YTP詐騙平台之訂單紀錄、林秀桃與詐騙集團之Line對話紀錄擷圖各1份（見偵43699卷㈠第51至67、67至91、93至117頁）。